# 在建期间子公司对集团内其他子公司的销售需要抵减么？

提问人：BC 林琴汐 时间：2021-07-14 12:33:08
子公司A在建期间，对子公司B出售，产生了营业收入，子公司A记在了在建工程-试生产收入，在做合并抵减时，需不需要进行抵减？需不需要做：
借：在建工程-试生产收入
贷：营业成本
这类抵减分录？？

回答人：chenyiwei
1 、如果子公司B购入试生产产品后直接对外销售的，则在合并报表中，B的对外销售毛利应进一步冲抵在建工程成本，即：借：营业收入，贷：营业成本，贷：在建工程——试生产收入。
2 、如果子公司B购入该试生产产品是作为本企业正常生产的原材料，则应将A的内部销售收入高于其成本的差额冲减B的生产成本，最终影响B的营业成本。

提问人：BC 林琴汐 时间：2021-07-16 12:33:09
陈老师，谢谢你的回答。这种处理方法的实质是什么呢？是不是依据在建项目子公司有没有从实质上对外销售产品来的呢？
（ 1 ）您的第一种解释，其实这个产品就是在建项目子公司对外出售的，所以冲减子公司B的收入、成本，同时进一步减少在建工程的成本；
（ 2 ）第二种解释，实质上就是在建项目子公司A从实质上来看并未对外出售商品，所以在建项目子公司A确认在建工程-试生产收入从合并角度来看并无意义，因此将在建项目子公司A的试生产收入与成本的差额冲减子公司B的营业成本？

回答人：chenyiwei
可以这样理解。合并报表编制遵循的一体性原则。